【裁判字號】    92,訴,869
【裁判日期】    920828
【裁判案由】    毒品危害防制條例
【裁判全文】
臺灣彰化地方法院刑事判決                          九十二年度訴字第八六九號
    公  訴  人  臺灣彰化地方法院檢察署檢察官
    被      告  甲○○
右列被告因違反毒品危害防制條例案件，經檢察官提起公訴（九十二年度毒偵緝字第
九三、九四、九五號），本院判決如左：
    主      文
甲○○連續施用第一級毒品，累犯，處有期徒刑玖月，扣案之海洛因壹小包（驗後淨
重零點零陸公克）沒收銷燬之，注射針筒壹支沒收；又施用第二級毒品，累犯，處有
期徒刑肆月；主刑部分應執行有期徒刑壹年。
    事      實
一、甲○○前曾因煙毒案件，經本院於民國八十七年三月二十三日，以八十七年度訴
    字第一二四號判決判處有期徒刑三年三月，並於同年四月十六日確定在案，於八
    十九年十二月六日假釋出獄並交付保護管束，甫於九十年八月二十四日期滿執行
    完畢。又其前因施用毒品案件，經裁定送觀察、勒戒後，認無繼續施用毒品之傾
    向，由臺灣彰化地方法院檢察署檢察官於九十一年四月十日以九十一年度毒偵緝
    字第一○○號為不起訴處分確定。詎仍不知悔改，復基於施用第一級毒品海洛因
    之概括犯意，自九十一年九月一日起至同年、月四日止，連續在其位於彰化縣埤
    頭鄉○○村○○路一０七號之居所處，以將第一級毒品海洛因摻入香煙內再用火
    點燃吸其煙霧及將海洛因摻水再以針筒注射入人體之方式，施用海洛因多次；又
    另起施用第二級毒品安非他命之犯意，於九十一年九月三日或其前四日內之某一
    時點，在不詳地點，以不明方式，施用安非他命一次。嗣先後於九十一年九月三
    日二十三時十分許及同年月四日二十時四十分許，分別在彰化縣埔鹽鄉○○村○
    ○路旁及彰化縣溪湖鎮○○路與西環路口為警查獲，並分別扣得其所有供己施用
    海洛因所用之注射針筒一支及海洛因一小包（驗後淨重零點零六公克）等物。經
    依本院九十一年度毒聲字第三二○一號裁定送臺灣彰化看守所附設勒戒處所施以
    觀察、勒戒後，認有繼續施用毒品之傾向。
二、案經彰化縣警察局溪湖分局先後報請（第一級毒品海洛因部分）暨臺灣彰化地方
    法院檢察署檢察官自動檢舉（第二級毒品安非他命）偵查起訴。
    理      由
一、訊據被告甲○○固坦承有施用第一級毒品海洛因之事實，惟矢口否認有施用第二
    級毒品安非他命之犯行，辯稱：未施用安非他命，扣案之注射針筒並非伊所有云
    云。惟查，被告於九十一年九月三日為警查獲所採尿液，經檢察官送複驗結果，
    呈鴉片類及安非他命類陽性反應，有詮昕科技股份有限公司第一Ｂ二九０一二０
    號濫用藥物尿液檢驗報告一紙附卷可稽（見毒偵字第二二０八號偵查卷第二一頁
    ），按甲基安非他命經施用入人體後，因代謝作用，約百分之七十於二十四小時
    內自尿中排出，約百分之九十於九十六小時內自尿中排出，被告於九十一年九月
    三日所採尿液中既經檢出前開安非他命類陽性反應，足証其為警查獲前四日內某
    時應有施用第二級毒品安非他命，故其前揭所辯未施用安非他命云云，尚非可採
    。又扣案之注射針筒係自被告右口袋內取得，為被告施用海洛因所用之物一節，
    業據被告於警詢中供承甚明，其事後否認為其所有，核屬卸責之詞，不足採信。
    另扣案之白色粉末一小包，經鑑定結果，確屬海洛因無誤，有法務部調查局九十
    一年十月一日調科壹字第一四０００八六四０號鑑定通知書附卷可憑（見九十一
    年度毒偵字第二二二二號偵查卷第三一頁），施用第一級毒品部分，復有前開濫
    用藥物檢驗報告附卷可資佐証，雖被告抗辯扣案之注射針筒一支，非其所有云云
    ，然查，該支注射針筒係自被告右口袋內取得，為被告施用海洛因所用之物一節
    ，業據被告於警詢中供承甚明，當時又無其他共犯同時為警查獲，其事後否認為
    其所有，核屬卸責之詞，不足採信；至於扣案之白色粉末一小包，經鑑定結果，
    確屬海洛因無誤，有法務部調查局九十一年十月一日調科壹字第一四０００八六
    四０號鑑定通知書附卷可憑（見九十一年度毒偵字第二二二二號偵查卷第三一頁
    ），此外，復有該海洛因一小包、注射針筒一支扣案可資佐證，被告施用第一、
    二級毒品海洛因及安非他命之事實堪以認定。另被告前因施用毒品案件，經裁定
    送觀察、勒戒後，認無繼續施用毒品之傾向，由臺灣彰化地方法院檢察署檢察官
    於九十一年四月十日以九十一年度毒偵緝字第一○○號為不起訴處分確定，現因
    本件施用毒品案件，經依本院九十一年度毒聲字第三二○一號裁定送臺灣彰化看
    守所附設勒戒處所施以觀察、勒戒後，認有繼續施用毒品之傾向等情，有該不起
    訴處分書、台灣高等法院被告全國前案紀錄表及台灣彰化地方法院檢察署刑案資
    料查註紀錄表在卷足憑。被告犯罪事證明確，其前開犯行洵堪認定。
二、核被告甲○○所為，係犯毒品危害防制條例第十條第一項之施用第一級毒品罪及
    同條第二項之施用第二級毒品罪。被告持有第一、二級毒品海洛因及安非他命之
    低度行為應為其施用之高度行為吸收，均不另論罪。又被告先後多次施用第一級
    毒品海洛因之犯行，時間緊接，所犯又係構成要件相同之罪名，顯係基於概括犯
    意為之，應依連續犯規定論以一罪，並加重其刑。末查被告前曾因煙毒案件，經
    本院於八十七年三月二十三日，以八十七年度訴字第一二四號判決判處有期徒刑
    三年三月，並於同年四月十六日確定在案，於八十九年十二月六日假釋出獄並交
    付保護管束，甫於九十年八月二十四日期滿執行完畢等情，有臺灣高等法院被告
    全國前案紀錄表及台灣彰化地方法院檢察署刑案資料查註紀錄表在卷可稽，其於
    刑之執行完畢後五年內再犯有期徒刑以上之罪，係屬累犯，依法就施用第一級毒
    品罪部分遞加重其刑，另就施用第二級毒品罪部分加重其刑。另公訴人起訴事實
    雖未敘及被告自九十一年九月一日起至同年、月二日止，及同年、月四日施用第
    一級毒品海洛因之事實，然此部分之事實與公訴人起訴之犯罪事實具有連續犯之
    裁判上一罪之關係，為起訴效力所及，本院自應併予審究。爰審酌被告犯罪次數
    、施用之期間、動機、目的、方法、不知珍惜身體，犯罪所生危害，現於戒治處
    所戒治中及犯後態度等一切情狀，各量處如主文所示之刑，並定其應執行之刑。
    扣案被告所有之海洛因一小包（驗後淨重零點零六公克），係屬第一級毒品，應
    依毒品危害防制條例第十八條第一項前段沒收銷燬之，至於注射針筒一支，為被
    告所有供犯罪所用之物，已詳如前述，併予依刑法第三十八條第一項第二款宣告
    沒收。
據上論斷，應依刑事訴訟法第二百九十九條第一項前段，毒品危害防制條例第十條第
一項、第二項、第十八條第一項前段，刑法第十一條前段、第五十六條、第四十七條
、第五十一條第五款、第三十八條第一項第二款，判決如主文。
本案經檢察官郭銘禮到庭執行職務。
中      華      民      國    九十二    年      八      月    二十八    日
                                    台灣彰化地方法院刑事第二庭
                                        法      官  李  水  源
右正本證明與原本無異。
如不服本判決，應於判決送達後十日內向本院提出上訴狀( 須附繕本 )。
                                        法院書記官  廖  建  興
中      華      民      國    九十二    年      九      月      一      日
附錄論罪科刑法條全文：
毒品危害防制條例第十條
施用第一級毒品者，處六月以上五年以下有期徒刑。
施用第二級毒品者，處三年以下有期徒刑。


司法院資訊處製作；財團法人民間司法改革基金會備份。
